臺灣高等法院臺中分院刑事裁定　
111年度聲字第1800號

聲  請  人  臺灣高等檢察署臺中檢察分署檢察官     
受  刑  人  蔡俊傑


上列聲請人因受刑人數罪併罰有二裁判以上，聲請定其應執行之
刑（聲請案號：111年度執聲字第772號），本院裁定如下：
    主  文
蔡俊傑因犯如附表所示各罪所處之徒刑，應執行有期徒刑貳年陸
月。
    理  由
一、聲請意旨略以：受刑人蔡俊傑因廢棄物清理法數罪，先後經
    判決確定如附表，應依刑法第53條、第51條第5款規定，定
    其應執行之刑，爰依刑事訴訟法第477條第1項聲請裁定等語
    。
二、按裁判確定前犯數罪者，併合處罰之；數罪併罰，有二裁判
    以上者，依刑法第51條之規定，定其應執行之刑；又宣告多
    數有期徒刑，於各刑中之最長期以上，各刑合併之刑期以下
    定其刑期，但不得逾30年，刑法第50條第1項前段、第53條
    、第51條第5 款分別定有明文。次按數罪併罰之定應執行之
    刑，係出於刑罰經濟與責罰相當之考量，並非予以犯罪行為
    人或受刑人不當之利益，為一種特別的量刑過程，相較於刑
    法第57條所定科刑時應審酌之事項係對一般犯罪行為之裁量
    ，為定應執行刑之宣告，乃對犯罪行為人本身及所犯各罪之
    總檢視，除應考量行為人所犯數罪反應出之人格特性，並應
    權衡審酌行為人之責任與整體刑法目的及相關刑事政策，在
    量刑權之法律拘束性原則下，依刑法第51條第5款之規定，
    採限制加重原則，以宣告各刑中之最長期為下限，各刑合併
    之刑期為上限，但最長不得逾30年，資為量刑自由裁量權之
    外部性界限，並應受法秩序理念規範之比例原則、平等原則
    、責罰相當原則、重複評價禁止原則等自由裁量權之內部抽
    象價值要求界限之支配，以使輕重得宜，罰當其責，俾符合
    法律授與裁量權之目的，以區別數罪併罰與單純數罪之不同
    ，兼顧刑罰衡平原則（最高法院100年度台抗字第440 號刑
    事裁定意旨參照）。
三、經查：
　㈠受刑人蔡俊傑所犯如附表編號2所示違反廢棄物清理法之罪，
    前經臺灣彰化地方檢察署以105年度偵字第11098、11508、1
    1707、12182、12186號、106年度偵字第680、708、6299、9
    821號起訴，臺灣彰化地方法院106年度訴字第1191號有罪判
    決，嗣被告上訴，經本院109年度上訴字第1372號上訴駁回
    ，嗣被告上訴，經最高法院110年度台上字第2184號上訴駁
    回確定，有上開判決書及臺灣高等法院被告前案紀錄表附卷
    可稽，聲請書附表編號2將偵查機關年度案號記載為「105年
    度偵字第11098、11508、11707、12182、12186號、106年度
    偵字第608、708、6299、9821號」，係屬誤載，爰更正如本
    裁定附表所示，先此敘明。
　㈡受刑人蔡俊傑因廢棄物清理法數罪，經本院先後判處如附表
    所示之刑確定，有各該案件判決及臺灣高等法院被告前案紀
    錄表在卷可查，本院認檢察官聲請定其應執行之刑為合法正
    當，應予准許。爰依最高法院110年度台抗大字第489號大法
    庭裁定意旨：「定應執行刑，不僅攸關國家刑罰權之行使，
    於受刑人之權益亦有重大影響，除顯無必要或有急迫情形外
    ，法院於裁定前，允宜予受刑人以言詞、書面或其他適當方
    式陳述意見之機會，程序保障更加周全。」予受刑人陳述意
    見之機會，經本院書面通知受刑人於期限內表示意見而其未
    於期限內表示意見，有本院111中分高刑鳳111聲1800字第85
    66號函、送達證書、收狀資料查詢清單、收文資料查詢清單
    在卷可憑，本院審酌受刑人所犯如附表所示各罪之犯罪態樣
    、時間間隔、侵害法益、各罪依其犯罪情節所量定之刑，有
    上開判決及臺灣高等法院被告前案紀錄表在卷可查，暨考量
    前述比例原則、平等原則、責罰相當原則、重複評價禁止原
    則等自由裁量權之內部抽象價值要求之界限，爰合併定其應
    執行之刑如主文所示。　
據上論結，應依刑事訴訟法第477條第1項，刑法第53條、第51條
第5款，裁定如主文。　　
中　　華　　民　　國　　111 　年　　10　　月　　14　　日
             刑事第一庭 　審判長法　官　江  德  千   
                                法　官　柯  志  民
　　　　  　　　　　　　　　　　法　官　簡  源  希
以上正本證明與原本無異。
如不服本裁定，應於收受送達後5日內向本院提出抗告書狀（須
附繕本）。因疫情而遲誤不變期間，得向法院聲請回復原狀。
                                書記官  吳  麗  琴
　　　　　　　　　　　　　　　　
中　　華　　民　　國　　111 　年　　10　　月　　14　　日
附表：受刑人蔡俊傑定應執行刑案件一覽表 
編　　　　　號  1 2  罪　　　　　名  廢棄物清理法 廢棄物清理法  宣　　告　　刑  有期徒刑1年6月 有期徒刑1年5月   犯　罪　日　期  自105年1月底某日起至105年5月12日止 自105年10月中旬起至105年11月中旬止  偵查(自訴)機關 年度案號  彰化地檢106年度偵字第6850號 彰化地檢105年度偵字第11098、11508、11707、12182、12186號、106年度偵字第680、708、6299、9821號  最　後 事實審 法　  院 中高分院 中高分院   案　  號 108年度上訴字第978號 109年度上訴字第1372號   判決日期 108年6月28日 109年11月25日  確　定 判　決 法　　院 中高分院 最高法院   案　　號 108年度上訴字第978號 110年度台上字第2184號   確定日期 108年7月24日 110年10月6日  是否為得易科 罰金、社會勞動之案件  不得易科、社勞 不得易科、社勞  備註  彰化地檢108年度執他字第777號 彰化地檢110年度執字第4227號    緩刑3年之宣告，業經彰化地院111年度撤緩字第37號裁定撤銷(彰化地檢111年度執更字第658號)